臺灣桃園地方法院民事裁定
111年度簡聲抗字第5號
抗  告  人  許朝聰  

上列抗告人就本院110年度桃保險簡字第93號損害賠償事件，抗
告人聲請法官迴避，對於中華民國114年4月28日本院桃園簡易庭
所為111年度桃簡聲字第43號裁定提起抗告，本院裁定如下：
    主  文
抗告駁回。
抗告費用新臺幣壹仟元由抗告人負擔。
    理  由
一、按法官有民事訴訟法第32條所定以外之情形，足認其執行職
    務有偏頗之虞者，當事人得聲請法官迴避，民事訴訟法第33
    條第1項第2款固定有明文。惟該條所稱「足認法官執行職務
    有偏頗之虞者」，係指法官於訴訟標的有利害關係或與當事
    人有親交嫌怨等客觀事實，足使人疑其為不公平之審判者而
    言，若僅憑當事人之主觀臆測，或不滿意法官進行訴訟遲緩
    ，或認法官指揮訴訟欠當，或經法官就其聲明調查之證據
    不為調查、鑑定，或經法官曉諭發問態度欠佳，則不得謂其
    有偏頗之虞而有聲請迴避之原因（最高法院69年台抗字第45
    7號判例、79年度台抗字275號、86年度台抗字265號、90年
    度台抗字第39號裁定要旨可資參照） 。
二、抗告意旨略以：承審法官於本院110年度桃保險簡字第93號
    損害賠償事件（下稱系爭事件）審理時，係以「隨便」二字
    相責於抗告人及訴訟代理人，而此「隨便」二字已非常明顯
    露出承審法官有偏頗之情形，且系爭事件筆錄亦未將承審法
    官所述之「隨便」二字詳實記載於筆錄。爰依法提起抗告，
    聲明廢棄原裁定，並准許抗告人迴避之聲請等語。
三、經查，抗告人所舉承審法官就言詞辯論筆錄之記載，核屬法
    官指揮訴訟程序之職權行使範疇，抗告人執承審法官訴訟指
    揮內容主張其有偏頗之虞，尚屬主觀臆測。至抗告意旨所指
    承審法官所稱「隨便」二字已屬明顯偏頗等節，然查系爭事
    件兩造係就原告承保車輛之受損範圍、修繕金額有所爭執，
    而抗告人對於利己之事實，依法本負有舉證責任。原審承審
    法官於言詞辯論期日曉諭抗告人需就此為具體之舉證，而非
    僅以車損照片自行向車廠詢價後即認原告之請求為不合理，
    尚難認有何不當之處，且此係涉及承審法官行使闡明權、調
    查證據及指揮訴訟之範疇，而非法官與原告有密切交誼，或
    嫌怨抗告人，或有其他客觀上足疑法官未公平審理情事，核
    與承審法官執行職務是否偏頗無涉。此外，抗告人未能具體
    指摘承審法官對於系爭事件之訴訟標的有何特別利害關係，
    或與當事人有何密切之交誼或嫌怨，或在客觀上足疑其為不
    公平審判之情事，自難認有聲請迴避之原因。抗告人執以前
    開事由為聲請迴避之原因，即非有據。
四、綜上所述，抗告人具狀聲請系爭事件之承審法官迴避所舉之
    原因事實均與民事訴訟法第33條第1項第2款規定之要件不合
    ，其聲請承審法官廻避，為無理由，原裁定駁回抗告人聲請
    ，核無不合。抗告意旨指摘原裁定不當，聲明廢棄，為無理
    由，應予駁回。
五、據上論結，本件抗告為無理由，爰裁定如主文。　　
中　　華　　民　　國　　111 　年　　7 　　月　　29　　日
            民事第三庭  審判長  法  官 周玉羣
                                法  官 許容慈
                                法  官 卓立婷
以上正本係照原本作成。
本裁定不得再抗告。　　　　　　　　　　　　　　　　
中　　華　　民　　國　　111 　年　　8 　　月　　1 　　日
                                書記官 謝宛橙